【裁判字號】    88,易,2736
【裁判日期】    890128
【裁判案由】    毒品危害防制條例
【裁判全文】
臺灣桃園地方法院刑事判決                        八十八年度易字第二七三六號
    公  訴  人  臺灣桃園地方法院檢察署檢察官
    被      告  甲○○
右列被告因違反毒品危害防制條例案件，經檢察官提起公訴（八十八年度毒偵字第一
九二號、八十八年度偵緝字第九一九號），本院判決如左：
        主  文
甲○○連續施用第二級毒品，累犯，處有期徒刑伍月，如易科罰金以參佰元壹日，扣
案如附表所載之物均沒收銷燬。
        事  實
一、甲○○前因違反麻醉藥品管理條例及竊盜案件，經臺灣臺北地方法院及本院先後
    於民國八十三年七月二十五日及八十四年四月十八日，分別判處有期徒刑四月及
    十月確定，嗣於八十五年三月十二日經本院以八十五年度聲字第七○二號裁定，
    合併定其應執行刑為有期徒刑一年，又因竊盜、違反麻醉藥品管理條例及槍砲彈
    藥刀械管制條例經本院於八十五年六月五日、八十五年八月十四日、八十五年八
    月十四日分別判處有期徒刑十月、五月、三月確定，繼於八十五年十一月三十日
    經本院以八十五年度聲字第二六六六號裁定，合併定其應執行刑為有期徒刑一年
    四月，嗣前後合併定執行刑部分接續執行，甫於八十六年二月五日因縮短刑期假
    釋出獄，後於八十七年一月七日因縮刑期滿，在所餘刑期內，未經撤銷假釋，而
    以已執行論，甲○○前因施用第二級毒品安非他命案件，經本院於八十八年二月
    十二日判決免刑在案（確定日期為八十八年四月五日），仍不知悔悟，竟基於施
    用第二級毒品安非他命之概括犯意，自八十八年三月十四日起（本院八十七年度
    訴字第五八一號宣示判決之後）〈宣示判決日為八十八年二月十二日〉迄八十八
    年九月八日下午二時許，在桃園縣楊梅鎮○○○路○段五六巷一號「綠野香汽車
    旅館二○七室」及桃園縣楊梅鎮○○○路○段三九○巷四三號（起訴書誤載為四
    二號）七樓（起訴書漏載樓層）等處，連續施用第二級毒品安非他命多次（約每
    日施用二次），俟於八十八年九月八日下午三時許，在桃園縣楊梅鎮○○○路○
    段三九○巷四三號前為警查獲，並扣得如附表所載之物品，嗣經本院於八十八年
    九月二十三日以八十八年度毒聲字第五六○一號裁定令入臺灣桃園看守所附設勒
    戒處所施以觀察、勒戒後，認有繼續施用毒品之傾向。
二、案經新竹縣警察局新埔分局報請臺灣桃園地方法院檢察署檢察官偵查及臺灣桃園
    地方法院檢察署檢察官自動檢舉偵查起訴。
        理  由
一、（一）、訊據被告甲○○對於右揭犯罪事實迭於警、偵訊及本院審理中坦承不諱
            。
    （二）、又證人游瑞華、朱勝宏及黃教瑜於檢察官八十八年四月六日偵訊時亦均
            證稱，其等三人均曾看見有被告施用第二級毒品安非他命之犯行等語。
    （三）、再被告為警查獲當日（八十八年九月八日）所採集之尿液經送請新竹縣
            衛生局檢驗之結果，亦呈有安非他命陽性反應，有該局八十八年九月二
            十八日竹縣衛六字第八八一八二七號尿液檢驗單乙紙在卷可參。
    （四）、此外復有如附表所載之物品扣案可稽。
    （五）、況附表編號一所載之結晶物體，經本院送請憲兵司令部刑事鑑驗中心鑑
            驗之結果，亦確係第二級毒品安非他命無訛（淨重○‧七四三五公克；
            取樣○‧○二四七公克；鑑析用罄後餘○‧七一八八公克），有憲兵司
            令部刑事鑑驗中心八十八年十二月二十八日（八八）綱得字第一七八九
            三號鑑驗通知書乙紙在卷足憑。
    （六）、矧附表編號二、三、四之該二支裝填器、七只空袋及乙組吸食器均殘留
            有第二級毒品安非他命殘渣乙節，亦有憲兵司令部刑事鑑驗中心八十八
            年十二月二十七日（八八）綱得字第一七五一六號鑑驗通知書乙紙附卷
            足佐。
    （七）、再被告前因施用第二級毒品安非他命案件，經本院於八十八年二月十二
            日以八十七年度訴字第五八一號為免刑判決乙節，亦有本院八十七年度
            訴字第五八一號判決乙紙附卷足參。
    （八）、其次被告於五年內再犯毒品危害防制條例第十條二項之罪，經本院於八
            十八年九月二十三日裁定令入臺灣桃園看守所附設勒戒處所施以觀察、
            勒戒後，認有繼續施用毒品傾向乙節，更有本院八十八年九月二十三日
            八十八年度毒聲字第五六○一號裁定，及臺灣桃園看守所附設觀察勒戒
            所八十八年九月二十九日桃所澄衛勒字第○○二六五六號函附之「有繼
            續施用毒品傾向證明書」各乙紙在卷足憑，是本件事證明確，被告犯行
            洵堪認定，應予依法論科。
二、按毒品危害防制條例施行細則第二十六條第二項規定，依前項規定（第二十六條
    第一項）規定為「免刑」之判決後，五年內再犯毒品危害防制條例第十條之罪者
    ，應適用毒品危害防制條例第二十條第三項之規定處理，核被告所為係犯毒品危
    害防制條例第十條第二項之施用第二級毒品罪，其施用第二級毒品前後之持有第
    第二級毒品之低度行為應為施用之高度行為所吸收，不另論罪，又被告先後多次
    施用第二級毒品安非他命之犯行，時間緊接，觸犯犯罪構成要件相同之罪名，顯
    係基於概括犯意為之，應依刑法第五十六條連續犯之規定，以一罪論，並依法加
    重其刑，查被告前因違反麻醉藥品管理條例及竊盜案件，經臺灣臺北地方法院及
    本院先後於八十三年七月二十五日及八十四年四月十八日，分別判處有期徒刑四
    月及十月確定，嗣於八十五年三月十二日經本院以八十五年度聲字第七○二號裁
    定，合併定其應執行刑為有期徒刑一年，又因竊盜、違反麻醉藥品管理條例及槍
    砲彈藥刀械管制條例經本院於八十五年六月五日、八十五年八月十四日、八十五
    年八月十四日分別判處有期徒刑十月、五月、三月確定，繼於八十五年十一月三
    十日經本院八十五年度聲字第二六六六號裁定，合併定其應執行刑為有期徒刑一
    年四月，嗣前後合併定執行刑部分接續執行，甫於八十六年二月五日因縮短刑期
    假釋出獄，後於八十七年一月七日因縮刑期滿，在所餘刑期內，未經撤銷假釋，
    而以已執行論，有本院被告全國前案紀錄表、臺灣桃園地方法院檢察署刑案資料
    查註紀錄表及臺灣高等法院檢察署刑案紀錄簡覆表各乙紙在卷足憑，其於前案執
    行完畢後五年內，再犯本件有期徒刑以上之罪，為累犯，應依刑法第四十七條之
    規定，依法遞加重其刑。爰審酌被告之犯罪動機、目的、手段，及其品性、生活
    狀況、智識程度、犯罪所生危害，及施用毒品之期間，及犯罪後已坦承犯行，犯
    罪後態度尚稱良好等一切情狀，量處如主文所示之刑，並諭知易科罰金以折算標
    準，以資懲儆。
三、至扣案如附表編號一該乙小包第二級毒品安非他命（淨重○‧七四三五公克；取
    樣○‧○二四七公克；鑑析用罄後餘○‧七一八八公克），係屬於違禁物，應依
    前揭毒品危害防制條例第十八條第一項前段之規定，沒收銷燬之，又附表編號二
    、三、四之該二支裝填器、七只空袋及乙組吸食器則均殘留有第二級毒品安非他
    命殘渣，此節已如前述，查為警所查扣如附表編號二、三、四所載之前記物品，
    既因內含有第二級毒品安非他命殘渣，致於物理外觀上業與前揭物品附合而難予
    析離，且如強予析離於經濟上亦須所費不貲，是依社會一般通念，為警所查扣之
    右揭物品與殘餘之第二級毒品安非他命殘渣，顯業已結合成為一體而無從強加析
    離，是安非他命既屬毒品危害防制條例第十八條第一項前段所規定之違禁物，又
    因為警所查扣之上述物品業與殘餘安非他命附合難加析離，此節業如所述，自應
    依前揭毒品危害防制條例第十八條第一項前段之規定，將上述物品依法沒收銷燬
    之。
據上論斷，應依刑事訴訟法第二百九十九條第一項前段，毒品危害防制條例二十條第
三項前段、第十條第二項、第十八條第一項前段，刑法第十一條、第五十六條、第四
十七條、第四十一條，罰金罰鍰提高標準條例第二條，判決如主文。
本案經檢察官王怡菁到庭執行職務。
中      華      民      國    八十九    年      一      月    二十八    日
                                臺灣桃園地方法院刑事第四庭
                                      法  官  林信旭
右正本證明與原本無異。
如不服本判決，應於判決送達後十日內，向本院提出上訴狀。
                書記官  吳一凡
中      華      民      國    八十九    年      二      月      九      日
附錄論罪科刑依據之法條：毒品危害防制條例十條第二項。
毒品危害防制條例第十條
施用第一級毒品者，處六月以上五年以下有期徒刑。
施用第二級毒品者，處三年以下有期徒刑。
附表、扣案物品：
┌──┬─────┬────────┬─────────┬──────────┐
│編號│查扣物品  │數（重）量      │是否為毒品（或是否│備考                │
│    │          │                │殘留有毒品殘渣）  │                    │
├──┼─────┼────────┼─────────┼──────────┤
│一  │第二級毒品│乙小包（淨重○‧│為第二級毒品安非他│                    │
│    │安非他命  │七四三五公克；取│命                │                    │
│    │          │樣○‧○二四七公│                  │                    │
│    │          │克；鑑析用罄後餘│                  │                    │
│    │          │○‧七一八八公克│                  │          │
│    │          │）              │                  │                    │
├──┼─────┼────────┼─────────┼──────────┤
│二  │裝填器    │二支            │殘留有第二級毒品安│                    │
│    │          │                │非他命殘渣        │                    │
├──┼─────┼────────┼─────────┼──────────┤
│三  │空袋      │七只            │殘留有第二級毒品安│                    │
│    │          │                │非他命殘渣        │                    │
├──┼─────┼────────┼─────────┼──────────┤
│四  │吸食器    │乙組            │殘留有第二級毒品安│                    │
│    │          │                │非他命殘渣        │                    │
└──┴─────┴────────┴─────────┴──────────┘


司法院資訊處製作；財團法人民間司法改革基金會備份。
